臺灣橋頭地方法院民事裁定
111年度聲字第92號
聲  請  人  馮友琪  
相  對  人  馮友婷  



上列當事人間聲請停止執行事件，本院裁定如下：
    主  文
聲請駁回。
聲請費用由聲請人負擔。
    理  由
一、本件聲請意旨略以：聲請人與相對人因執行異議事件，業經
    另行具狀起訴在案（本院111年度補字第638號），本院110
    年度司執字第63136號強制執行事件（下稱系爭執行事件）
    查封的財產一旦拍賣，勢有難以回復原狀，爰依法聲請准予
    供擔保裁定停止系爭執行事件之強制執行程序等語。
二、按有回復原狀之聲請，或提起再審或異議之訴，或對於和解
    為繼續審判之請求，或提起宣告調解無效之訴、撤銷調解之
    訴，或對於許可強制執行之裁定提起抗告時，法院因必要情
    形，或依聲請定相當並確實之擔保，得為停止強制執行之裁
    定，強制執行法第18條第2項固定有明文。惟執行程序之停
    止，當以執行程序仍在進行中，有仍待繼續為執行行為之必
    要而言，苟執行程序業已終結，別無續行之執行行為者，自
    無可供停止之程序。
三、本件聲請人雖以其已因執行異議事件另行具狀起訴為由，聲
    請本院裁定停止系爭執行事件之強制執行程序。惟查，聲請
    人所指其提起之本院111年度補字第638號訴訟事件，並未具
    體表明其訴之聲明為何，且亦未敘明係提起異議之訴或再審
    ，是否已有合法提起異議之訴或再審，或有回復原狀之聲請
    ，已有未明，亦非屬得對於和解為繼續審判之請求，或提起
    宣告調解無效之訴、撤銷調解之訴，或對於許可強制執行之
    裁定提起抗告之情形，其聲請裁定停止系爭執行事件，已難
    認有據。況系爭執行事件之執行名義係本院橋頭簡易庭110
    年度橋簡字第612號民事確定判決，執行內容為聲請人應將
    門牌號碼高雄市○○區○○○路00○0號房屋遷讓返還相對人，並
    經本院民事執行處於民國111年5月12日9時30分許，至上址
    解除聲請人對上開房屋之占有，交由相對人占有而執行完畢
    ，有本院依職權調閱之系爭執行事件執行卷宗及卷附執行筆
    錄在卷可參，堪認系爭執行事件之執行程序業經執行完畢而
    告終結，不因後續就聲請人遺留物品處理而有不同，依前開
    說明，自已無可供停止執行之程序可言，聲請人聲請停止執
    行系爭執行事件之執行程序，即屬無據，應予駁回。
四、依強制執行法第30條之1、民事訴訟法第95條、第78條，裁
    定如主文。
中　　華　　民　　國　　111 　年　　8 　　月　　30　　日
                  民事第二庭  法　官　蕭承信
以上正本係照原本作成。
如對本裁定抗告須於裁定送達後10日內向本院提出抗告狀，並繳
納裁判費新臺幣1,000元。
中　　華　　民　　國　　111 　年　　8 　　月　　30　　日
                              書記官　林慧雯